# 赞助支出

提问人：hepengfei0309 时间：2011-11-03 15:25:08
其一，没有取得票据不能入账；其二，就算取得票据，能入账，但不能在税列支。

回答人：chenyiwei
回复 hepengfei0309 的帖子
会计上还是应当尊重交易的真实性，对真实发生的交易，可以根据赞助冠名协议、相关款项的支付凭证、相关冠名活动真实举行等方面的证据作出处理，计入业务宣传费。
税务上，因为没有取得合法有效的凭证，所以不能税前扣除。

提问人：yemingzhu1980 时间：2011-11-04 11:30:38
回复 chenyiwei 的帖子
陈老师，计入宣传费的话，应属于销售费用。

回答人：chenyiwei
是的。